# 请教陈老师关于研发费用的问题

提问人：penny5050 时间：2019-11-15 06:30:12
陈老师你好，请教一个问题。
企业进行研发领用原材料，没有形成产成品，但是形成了半成品，重新投入到生产环节循环利用，这种情况应该如何进行账务处理？循环利用的半成品的价值如何确定？

回答人：chenyiwei
这种情况下，对研发过程中产出的可后续用于生产的半成品，应按其预计可变现净值（对应的产成品售价-预计销售费用和相关税费-后续步骤加工成本）转入存货，并冲减研发支出。